臺灣臺北地方法院刑事判決　　　　　　　　　　　　　九十年度易字第一三四二號
　　公　訴　人　臺灣臺北地方法院檢察署檢察官
　　被　　　告　辛○○
　　　　　　　　戊○○
右列被告因竊盜案件，經檢察官提起公訴（九十年度偵字六六九○號），本院判決如
左：
    主  文
辛○○、戊○○共同連續竊盜，均累犯，辛○○處有期徒刑壹年陸月、戊○○處有期
徒刑壹年肆月。
    事  實
一、辛○○於民國八十一年間因搶奪案件，經本院判處有期徒刑五年，同年經臺灣高
    等法院及最高法院判決上訴駁回而確定，與逃亡案件（軍法）有期徒刑一年六月
    合併執行，應執行有期徒刑六年二月，於八十四年五月二十三日因縮短刑期假釋
    出監，於八十六年八月二十一日因縮刑期滿未經撤銷假釋，以已執行論；又於八
    十四年間因竊盜案件，經本院判處有期徒刑一年，於八十四年間及八十五年間先
    後經臺灣等法院及最高法院判決上訴駁回而確定，於八十九年八月二十六日執行
    完畢。戊○○於七十九年間因懲治盜匪條例案件，經臺灣高等法院撤銷原判決，
    判處有期徒刑七年六月確定，於八十二年三月十六日因縮短刑期假釋出監，於八
    十六年六月五日因縮刑期滿未經撤銷假釋，以已執行論。
二、辛○○與戊○○竟共同基於意圖為自己不法之所有之概括犯意聯絡，自九十年一
    月十日下午十時四十分許起，先後於如附表編號一至十所示之時間、地點，由辛○○以附表各編號所示之方式竊取附表各編號所示之人之機車、汽車內財物或趁
    被害人不注意之際徒手竊取，戊○○則在旁把風，連續竊得如附表編號一至十所
    示之人之財物，竊得之行動電話機則交由戊○○售予不知情之李政隆，所得款項
    及竊得之其他財物由其二人朋分。其二人嗣於同年二月二十二日下午十時三十分
    許，在臺北市大安森林公園靠近新生南路與青田街口之人行道上，辛○○正扳開
    壬○○所有之車牌號碼ＢＣＪ─○九六號機車坐墊，著手翻動置物箱內物品之際
    ，為警當場查獲，而未得逞，另把風之戊○○則趁隙逃逸，嗣經警於同日十一時
    許在臺北市○○○路、建國南路口查獲戊○○。
三、案經臺北市政府警察局大安分局報告臺灣臺北地方法院檢察署檢察官偵辦。
    理  由
一、訊據被告辛○○於本院審理時固坦承於附表編號八所示之時、地，竊得陳姿妙所
    有之TG二○○型行動電話機一具，及九十年二月二十二日下午十時三十分許，在
    臺北市大安森林公園靠近新生南路與青田街口之人行道上，竊盜被害人壬○○所
    有車牌號碼ＢＣＪ─○九六號機車坐墊內財物未遂之犯行，惟矢口否認有何附表
    編號一至七及編號九至十之竊盜犯行，辯稱：其於警訊時遭刑求，在警局寫之自
    白書及警訊筆錄除附表編號八之犯行外均不實在，在偵查初訊時因怕警察借提，
    才作與警訊相同之供述云云；訊據被告戊○○於本院審理時矢口否認有右揭犯罪
    事實，辯稱：其未替辛○○把風，辛○○只有拿行動電話給伊賣過，並不知行動
    電話是偷來的，其警訊筆錄及自白書都是照辛○○筆錄與自白書抄寫，均不實在
    ，於偵查初訊時因怕警察借提，才作與警訊相同之供述云云。
二、惟查：
  (一)被告辛○○雖辯稱於警訊之自白係遭刑求，於偵查初訊之自白係因怕警察借提云
    云，惟據證人即製作筆錄之警員乙○○於偵查及本院調查時結證稱：製作警訊筆
    錄時，並無刑求情事，亦未對被告提及借提之事等語，而被告於本院調查時亦供
    稱：其警訊時意識清楚，自白書係其寫的，當天警察沒有說檢察官一定會羈押，
    檢察官與法警皆未對伊刑求等語，且被告於偵查初訊時已坦承右揭犯行，並供稱
    汽車玻璃用石頭打破，機車坐墊以手扳開，竊得之物證件都丟掉，只留現金、行
    動電話，其他如照相機、金融卡、駕照、學生證、信用卡、存摺都丟掉，警訊實
    在，因之前找工作都碰壁，只有打零工，最近被利益引誘才又去偷，在警訊之自
    白係出於自由意識等語甚詳，核與其於警訊時之供述及自白書之內容一致，並未
    提及遭警刑求。另被告戊○○於本院調查時供稱：警訊時作筆錄之警員未對伊刑
    求等語，於偵查初訊時亦坦承伊不敢做，在旁邊看，警訊實在，在警訊之自白係
    出於自由意識等語，亦與其於警訊時之供述及自白書之內容一致，且未提及被告
    辛○○遭刑求情事，此外復查無積極證據足認被告有遭刑求情事，從而被告上開
    所辯遭刑求或偵訊時怕警察借提云云，自不足採。據此，被告等前開於警訊及偵
    查初訊時所為自白既係出於自由意志而為陳述，自有完全之證據能力。
  (二)右揭犯罪事實，業據被告辛○○、戊○○於警訊及九十年二月二十三日偵查初訊
    時，供承不諱（參偵查卷第十四頁反面至第十五頁反面、第四十八頁至第四十九
    頁），核與如附表編號一至十所示之被害人於警訊、被害人壬○○於警訊及本院
    調查時證述之情節大致相符，復據證人李政隆於警訊時、證人即查獲之警員寅○○、林進豐於本院調查時到庭證述詳確，並有被告二人親書之自白書二件（參偵
    查卷第六頁至第七頁）、被害人陳姿妙立具之贓物認領保管單一紙在卷足憑。則
    被告二人嗣後翻異前詞，而以上開情詞置辯，均不足採信。縱上所述，本件事證
    明確，被告犯行堪以認定，應依法論科。
二、核被告辛○○、戊○○所為，均係犯刑法第三百二十條第一項之竊盜罪及同條第
    三項、第一項之竊盜未遂罪。被告二人間，由被告辛○○著手施行竊盜犯行，被
    告戊○○把風，並同謀朋分竊得財物，其等具有犯意聯絡及行為分擔，為共同正
    犯。被告二人先後多次犯行，時間緊接，觸犯購成要件相同之罪名，顯係基於概
    括犯意為之，均為連續犯，應依刑法第五十六條規定，以普通竊盜罪一罪論，並
    均加重其刑。被告等如附表編號七所示之犯行，同時竊得被害人甲○○及王建雄
    之物，侵害被害人二人之財產法益，係一行為觸犯數罪名，為想像競合犯，依刑
    法第五十五條規定，應從受害情節較重之竊盜甲○○物品部分處斷。又被告辛○○於八十一年間因搶奪案件，經本院判處有期徒刑五年，同年經臺灣高等法院及
    最高法院判決上訴駁回而確定，與逃亡案件（軍法）有期徒刑一年六月合併執行
    ，應執行有期徒刑六年二月，於八十四年五月二十三日因縮短刑期假釋出監，於
    八十六年八月二十一日因縮刑期滿未經撤銷假釋，以已執行論；又於八十四年間
    因竊盜案件，經本院判處有期徒刑一年，於八十四年間及八十五年間先後經臺灣
    等法院及最高法院判決上訴駁回而確定，於八十九年八月二十六日執行完畢；被
    告戊○○於七十九年間因懲治盜匪條例案件，經臺灣高等法院撤銷原判決，判處
    有期徒刑七年六月確定，於八十二年三月十六日因縮短刑期假釋出監，於八十六
    年六月五日因縮刑期滿未經撤銷假釋，以已執行論，有臺灣高等法院檢察署刑案
    紀錄簡覆表各一份在卷可按，其等於五年內再犯本件最重本刑為有期徒刑以上之
    罪，均為累犯，應依刑法第四十七條規定，均加重其刑。爰審酌被告辛○○有多
    次竊盜及搶奪前科，有卷附上開刑案紀錄簡覆表可憑，竟不知警惕，再犯本件連
    續竊盜犯行，犯罪後復否認大部分犯行，飾詞圖卸，顯無悔意；被告戊○○犯罪
    後否認犯行，圖卸刑責，其二人均不思尋正當途徑賺取財富，其等犯罪之動機、
    目的、手段、所竊財物之價值及被害人之損害等一切情狀，量處如主文所示之刑
    ，以示懲儆。公訴人雖請求對被告辛○○、戊○○各予有期徒刑一年二月之宣告
    ，惟本院以上開理由，認處刑如主文所示為適當，附此敘明。
據上論斷，應依刑事訴訟法第二百九十九條第一項前段，刑法第二十八條、第五十六
條、第三百二十條第一項、第五十五條、第四十七條，罰金罰鍰提高標準條例第一條
前段，判決如主文。
本案經檢察官周士榆到庭執行職務
中    華    民    國      九十一      年      二      月      六        日
                                      臺灣臺北地方法院刑事第八庭
                                          法  官  張筱琪
右正本證明與原本無異。
如不服本判決，應於判決送達後十日內向本院提出上訴狀(應抄附繕本)。告訴人
或被害人如對於本判決不服者，應具備理由請求檢察官上訴，其上訴期間之計算
係以檢察官收受判決正本之日期為準。
                                          書記官  吳一凡
中    華    民    國      九十一      年      二      月     十八       日
刑法第三百二十條
一意圖為自己或第三人不法之所有，而竊取他人之動產者，為竊盜罪，處五年以下有
  期徒刑、拘役或五百元以下罰金。
二意圖為自己或第三人不法之利益，而竊佔他人之不動產者，依前項之規定處斷。
三前二項之未遂犯罰之。
附表：
┌──┬─────┬───────┬────┬───────┬─────┐
│編號│時間      │地點          │被害人  │竊得財物      │竊盜方式  │
│    │          │              │        │              │          │
├──┼─────┼───────┼────┼───────┼─────┤
│一  │九十年一月│臺北市大安森林│子○○  │皮包一個（內  │以石頭打破│
│    │十日下午十│信義路與建國南│        │有身分證、駕照│汽車車窗進│
│    │時四十分許│              │        │、郵局金融卡、│入竊取    │
│    │          │              │        │學生證各一張及│          │
│    │          │              │        │新臺幣（下同）│          │
│    │          │              │        │六百元、國際牌│          │
│    │          │              │        │行動電話一具  │          │
│    │          │              │        │）            │          │
├──┼─────┼───────┼────┼───────┼─────┤
│二  │九十年一月│臺北市大安森林│癸○○  │皮包一個（內有  徒手扳開機│
│    │十七日下午│公園內        │        │提款卡二張、信│車座墊    │
│    │九時許    │              │        │用卡、駕照各一│          │
│    │          │              │        │張及行動電話一│          │
│    │          │              │        │具）          │          │
│    │          │              │        │              │          │
│    │          │              │        │              │          │
├──┼─────┼───────┼────┼───────┼─────┤
│三  │九十年一月│臺北市大安森林│許佩瑱  │ＮＯＫＩＡ三二│徒手扳開機│
│    │二十一日下│公園靠近新生南│        │一○型行動電話│車（車號：│
│    │午七時許  │路與和平東路口│        │一具及照相機一│ＰＮＴ─八│
│    │          │之人行道      │        │部            │六八號）座│
│    │          │              │        │              │墊        │
│    │          │              │        │              │          │
│    │          │              │        │              │          │
├──┼─────┼───────┼────┼───────┼─────┤
│四  │九十年二月│臺北市○○路三│丙○○  │身分證、健保卡│徒手扳開機│
│    │一日凌晨零│段五十號前    │        │、華南銀行提款│車（車號：│
│    │許時至二時│              │        │卡及信用卡、第│ＢＤＲ─三│
│    │許間      │              │        │一銀行及誠泰銀│七七號）座│
│    │          │              │        │行提款卡各一張│墊        │
│    │          │              │        │、現金三千元、│          │
│    │          │              │        │國際牌ＧＤ九二│          │
│    │          │              │        │型行動電話一具│          │
│    │          │              │        │              │          │
├──┼─────┼───────┼────┼───────┼─────┤
│五  │九十年二月│臺北市○○路三│己○○  │身分證、健保卡│以石頭打破│
│    │一日凌晨零│段五十二號前  │        │、寶島銀行金融│汽車（車號│
│    │時許      │              │        │卡、慶豐銀行信│：ＤＸ─三│
│    │          │              │        │用卡、汽車及機│六二六）右│
│    │          │              │        │車駕照各一張、│前車窗進入│
│    │          │              │        │現金六千元、奧│竊取      │
│    │          │              │        │林匹克牌照相機│          │
│    │          │              │        │一部（香檳色）│          │
│    │          │              │        │              │          │
├──┼─────┼───────┼────┼───────┼─────┤
│六  │九十年二月│臺北市大安森林│丁○○  │宏碁牌行動電話│以石頭打破│
│    │三日下午十│公園靠近建國南│        │一具          │汽車（車號│
│    │一時二十分│路二段處      │        │              │：ＢＹ─  │
│    │許至五十分│              │        │              │二一三六號│
│    │許間      │              │        │              │）右前車窗│
│    │          │              │        │              │進入竊取  │
├──┼─────┼───────┼────┼───────┼─────┤
│七  │九十年二月│臺北市建國高架│甲○○  │皮包一個（內有│以石頭打破│
│    │十八日夜間│橋下靠近和平東│        │營區出入證一張│汽車（車號│
│    │          │路之上層停車場│        │、郵局、中國農│ＨＹ─五六│
│    │          │              │        │民銀行及王建雄│八八號）左│
│    │          │              │        │所有華南銀行存│後車窗進入│
│    │          │              │        │摺各一本、車用│竊取
│    │          │              │        │ＶＣＤ螢幕一個│          │
│    │          │              │        │              │          │
├──┼─────┼───────┼────┼───────┼─────┤
│八  │九十年二月│臺北市大安森林│陳姿妙  │皮包一個（內有│徒手竊取  │
│    │二十日下午│公園音樂臺前面│        │ＴＧ二○○型行│          │
│    │九時三十分│山坡上        │        │動電話一具 、 │          │
│    │許        │              │        │現金五千餘元、│          │
│    │          │              │        │證件等）      │          │
│    │          │              │        │            │          │
│    │          │              │        │              │          │
├──┼─────┼───────┼────┼───────┼─────┤
│九  │九十年二月│臺北市大安森林│丑○○  │皮包一個（現金│徒手竊取  │
│    │二十一日凌│公園音樂臺前  │        │三千元、身分證│          │
│    │晨零時三十│              │        │、健保卡及機車│          │
│    │分許      │              │        │駕照各一張、Ｎ│          │
│    │          │              │        │ＯＫＩＡ牌行動│          │
│    │          │              │        │電話一具、中國│          │
│    │          │              │        │信託銀行提款卡│          │
│    │          │              │        │一張）        │          │
├──┼─────┼───────┼────┼───────┼─────┤
│十  │九十年二月│臺北市大安森林│庚○○  │背包一個（內有│徒手竊取  │
│    │二十一日下│公園靠近信義路│        │現金二千九百元│          │
│    │午六時五十│與新生南路口處│        │、西門子三五○│          │
│    │五分許    │草坪          │        │八Ｉ型行動電話│          │
│    │          │              │        │一具）        │          │
│    │          │              │        │              │          │
└──┴─────┴───────┴────┴───────┴─────┘
